【裁判字號】    95,訴,307
【裁判日期】    950420
【裁判案由】    毒品危害防制條例
【裁判全文】
臺灣士林地方法院刑事判決               95年度訴字第307號
公  訴  人  臺灣士林地方法院檢察署檢察官
被      告  甲○○
                    （另案在臺灣桃園女子監獄執行中）
上列被告因違反毒品危害防制條例案件，經檢察官提起公訴（94
年度毒偵字第2514號），而被告於準備程序中就被訴事實為有罪
之陳述，經合議庭裁定由受命法官獨任進行簡式審判程序，並判
決如下：
    主  文
甲○○連續施用第一級毒品，累犯，處有期徒刑玖月，扣案之海
洛因貳小包（合計淨重零點壹壹公克）沒收銷燬。又連續施用第
二級毒品，累犯，處有期徒刑肆月，扣案之安非他命吸食器壹組
沒收。應執行有期徒刑壹年，扣案之海洛因貳小包（合計淨重零
點壹壹公克）沒收銷燬；安非他命吸食器壹組沒收。
    事  實
一、甲○○曾因違反毒品危害防制條例案件，經臺灣臺北地方法
    院以90年度訴字第1238號判決，處有期徒刑8 月，嗣經不服
    提起上訴，由臺灣高等法院以91年度上訴字第2022號判決，
    將原判決撤銷，另處有期徒刑8 月確定，嗣於民國92年9 月
    18 日 縮刑期滿執行完畢。同案經臺灣臺北地方法院以90年
    度毒聲字第1637號裁定令入戒治處所強制戒治，自90年12月
    26日起入所戒治，於91年11月17日停止戒治釋放，至91年12
    月25 日 停止戒治期滿未經撤銷，視為執行完畢。詎其又另
    基於施用第一級毒品之概括犯意，先於94年11月16日某時，
    在臺北市大安區○○○路○ 段77號之「中心診所」廁所內，
    以針筒注射海洛因溶液於血管之方式，施用第一級毒品海洛
    因1 次，續又於94年11月21日17時許，在臺北市大安區○○
    ○路○段77 號之「中心診所」廁所內，以海洛因摻入香煙內
    用火點燃吸其煙霧之方式，施用第一級海洛因1 次。又其另
    基於施用第二級毒品之概括犯意，以將安非他命放置於玻璃
    球，再以打火機燒烤吸食其煙霧之方式，先後於94年11月16
    日17時許及94年11月21日某時，分別在其位於臺北縣樹林市
    ○○街14巷7 號2 樓住處及不詳處所施用第二級毒品安非他
    命各1 次，嗣於94年11月22日凌晨1 時許，為警在臺北市大
    同區○○○路與民權西路口查獲，並扣得其持有之海洛因2
    小包（合計淨重0.11公克）、注射針筒4 支及吸食器1 組，
    經採尿送驗，而查悉上情。
二、案經臺北市政府警察局大同分局報告臺灣士林地方法院檢察
    署檢察官偵查起訴。
    理  由
一、上揭犯罪事實，業據被告於警詢、偵查及本院訊問時坦承不
    諱，復有法務部調查局鑑定通知書、臺北市政府警察局偵辦
    毒品案件尿液檢體委驗單、台灣檢驗科技股份有限公司濫用
    藥物尿液檢驗報告、臺灣高等法院被告前案紀錄表各1 份在
    卷可稽、另有扣案之海洛因2 小包、注射針筒4 支、安非他
    命吸食器1 組可證，本件事證明確，被告自白核與事實相符
    ，其犯行堪予認定，應依法論科。
二、核被告所為，係犯毒品危害防制條例第10條第1 項、第2 項
    之施用第一級毒品罪及施用第二級毒品罪。其因施用第一級
    毒品海洛因而持有之，持有之低度行為，為施用之高度行為
    所吸收，不另論罪。又其施用第二級毒品安非他命，必先持
    有之，而其持有之低度行為，亦為施用之高度行為所吸收，
    不另論罪。又其所犯前開2 罪，犯意各別，行為互殊，應予
    分論併罰。而其先後2 次施用第一級毒品及先後2 次施用第
    二級毒品之犯行，分別時間緊接，手法類似，各觸犯構成要
    件相同之罪，顯均係基於概括犯意為之，為連續犯，應各依
    刑法第56條規定，論以1 罪，並加重其刑。又被告有如事實
    欄所載之前科紀錄，有臺灣高等法院被告前案紀錄表1 份附
    卷可稽，其於有期徒刑執行完畢後5 年內，再犯本案有期徒
    刑以上之2 罪，均為累犯，各應依刑法第47條規定，遞加重
    其刑。爰審酌被告前因施用毒品經強制戒治後，仍無法戒除
    其毒癮，顯見其欠缺戒絕之決心，併其犯罪之目的、動機、
    手段、生活狀況、品行、智識程度、施用毒品戕害自己身心
    ，犯罪後坦承犯行，態度良好等一切情狀，分別就其所犯前
    揭2 罪，各量處如主文所示之刑，並定其應執行刑。
三、扣案之第一級毒品海洛因2 小包（合計淨重0.11公克），應
    依毒品危害防制條例第18條第1 項前段，沒收銷燬。又扣案
    之安非他命吸食器1 組，為被告所為供其施用第二級毒品所
    用之物，亦據被告於本院審理時供述明確，應依刑法第38條
    第1 項第2 款規定，宣告沒收之。
四、扣案之針筒4 支，被告否認為其所有，本院亦查無證據足以
    證明係被告所有之物，無從宣告沒收。另被告於94年11月16
    日施用第一級毒品所使用之注射針筒，並未扣案，亦查無證
    據證明尚未滅失。而被告於本院審理時供稱：所使用之針筒
    已經丟棄等語，衡情應難追尋其下落，為免將來執行之困難
    ，爰不為沒收之宣告，附此敘明。
據上論斷，應依刑事訴訟法第273 條之1 第1 項、第299 條第1
項前段，毒品危害防制條例第10條第1 項、第2 項、第18條第1
項前段，刑法第11條、第56條、第47條、第38條第1 項第2 款、
第51條第5款，判決如主文。
本案經檢察官黃德松到庭執行職務。
中    華    民    國    95    年    4     月    20    日
                  刑事第三庭法  官  周群翔
以上正本證明與原本無異。
如不服本判決，應於判決送達後10日內，向本院提出上訴狀。
                            書記官  劉育君
中    華    民    國    95    年    4     月    20    日
附錄本案論罪科刑法條全文：
毒品危害防制條例第10條
施用第一級毒品者，處6 月以上5 年以下有期徒刑。
施用第二級毒品者，處3 年以下有期徒刑。


司法院資訊處製作；財團法人民間司法改革基金會備份。
